臺灣高等法院高雄分院刑事判決　　　　110年度上訴字第670號
上　訴　人　臺灣高雄地方檢察署檢察官
被　　　告　蔡哲玄


上列上訴人因被告詐欺案件，不服臺灣高雄地方法院109 年度審
訴字第1449號，中華民國110 年2 月23日第一審判決（起訴案號
：臺灣高雄地方檢察署109 年度偵字第5428、10760 、10761 號
），提起上訴，本院判決如下：
    主  文
原判決撤銷。
蔡哲玄犯三人以上共同冒用公務員名義詐欺取財罪，處有期徒刑
壹年肆月。扣案之如附表三所示之物沒收；未扣案之犯罪所得新
臺幣壹萬元沒收，於全部或一部不能沒收或不宜執行沒收時，追
徵其價額。
    事  實
一、蔡哲玄於民國108 年12月間，加入綽號「阿文」之成年人、
    楊凱崴（另由原審通緝中），及其他真實姓名、年籍均不詳
    之成年人士所組成之3 人以上，以向被害人實施詐術以獲取
    財物，具有持續性、牟利性之有結構性詐欺犯罪集團組織，
    擔任假冒檢警人員及取款車手，交付贓款予上手之工作，並
    與該集團內成員共同意圖為自己不法之所有，基於三人以上
    冒用公務員名義共同詐欺取財，及掩飾、隱匿特定犯罪所得
    來源、去向、所在之洗錢，暨以不正方法由自動付款設備取
    得他人財物之犯意聯絡，先由詐欺集團內其他成員於109 年
    1 月17日14時許，撥打電話予張嘉興，假冒檢警人員之名義
    ，佯稱張嘉興之健保卡遭冒用而涉及刑事案件，須將其帳戶
    存摺、金融卡及密碼交付予檢警人員監管云云，致張嘉興陷
    於錯誤，而於同日15時許，在高雄市○○區○○路00○0 號
    前，將其所有之玉山商業銀行帳戶（帳號詳卷，下稱玉山銀
    行帳戶）、雲林縣斗六市農會帳戶（帳號詳卷，起訴書誤載
    帳號為000000000000000000000 號，下稱斗六市農會帳戶）
    之存摺、金融卡及密碼、中華郵政股份有限公司帳戶（帳號
    詳卷，未領款），交付予假冒檢警人員之蔡哲玄。蔡哲玄於
    取得上開帳戶資料後，即以如附表三所示之行動電話之通訊
    軟體「微信」與楊凱崴聯絡，並依楊凱崴之指示，於附表一
    所示時間、地點，分別以上開玉山銀行及斗六市農會帳戶之
    金融卡及密碼操作自動櫃員機，未經張嘉興授權即輸入提領
    密碼之不正方法，致自動櫃員機設備之辨識系統陷於錯誤，
    誤認蔡哲玄係有權持用該金融卡之人，接續提領如附表一所
    示款項得手；蔡哲玄復依楊凱崴之指示，於附表二所示時間
    、地點，將其所提領之款項全數交付予楊凱崴，再由楊凱崴
    上繳予「阿文」，蔡哲玄因之獲得新臺幣（下同）1 萬元之
    報酬。嗣因張嘉興發覺遭騙報警處理，經警調閱帳戶交易明
    細、現場及自動櫃員機監視器錄影畫面比對追查後，持臺灣
    橋頭地方檢察署檢察官核發之拘票於109 年2 月11日拘提蔡
    哲玄到案，扣得如附表三所示之物，查悉上情。
二、案經張嘉興告訴暨高雄市政府警察局刑事警察大隊報告臺灣
    橋頭地方檢察署檢察官偵查後陳請臺灣高等檢察署高雄檢察
    分署檢察長核轉臺灣高雄地方檢察署檢察官偵查起訴。
    理  由
壹、證據能力方面：
    按傳聞法則之重要理論依據，在於傳聞證據未經當事人之反
    對詰問予以核實，乃予排斥，惟若當事人已放棄對原供述人
    之反對詰問權，於法院審判時表明同意該等傳聞證據可作為
    證據，基於證據資料愈豐富，愈有助於真實發現之理念，並
    貫徹刑事訴訟法修法加重當事人進行主義之精神，確認當事
    人對於證據能力有處分權之制度，傳聞證據經當事人同意作
    為證據，法院認為適當者，亦得為證據。本件檢察官及被告
    蔡哲玄於本院準備程序時均已表示對於本判決後引之證據均
    同意有證據能力（見本院卷第68至69頁、第73至74頁），本
    院復斟酌卷附各該證據（含傳聞證據、非傳聞證據及符合法
    定傳聞法則例外之證據），並無任何違法取證之不適當情形
    ，以之作為證據使用係屬適當，自得採為認定事實之證據。
貳、實體方面：
一、認定犯罪事實所憑之證據及理由：
  ㈠被告經合法傳喚雖未於審判期日到庭，惟上揭犯罪事實，業
    據其於警詢、偵訊、原審坦承不諱（見警一卷第14至16頁，
    警二卷第14至17頁、第25頁，109 年度偵字第2112號卷〔下
    稱偵二卷〕57至58頁、第104 至105 頁，原審卷第69頁），
    核與證人即共犯楊凱崴於警詢及偵查中之供述（見警二卷第
    40頁、偵二卷第106 頁）、證人即告訴人張嘉興於警詢（見
    警一卷第20至21頁）、證人許嘉和於警詢及偵查中（見警一
    卷第3 至4 頁，偵一卷第46、47頁，偵二卷第105 頁）之證
    述，互可印證；復有現場及自動櫃員機監視器錄影畫面翻拍
    照片、張嘉興玉山銀行及斗六市農會開戶資料、交易明細、
    高雄市政府警察局刑事警察大隊搜索、扣押筆錄暨扣押物品
    目錄表等在卷（見警一卷第17至19頁、第31至33頁、第37至
    39頁，警二卷第7 至9 頁、第35頁、第79至81頁，偵二卷第
    12頁、第13頁、第15頁），及附表三所示之物扣案可證。
  ㈡被告於本院準備程序時雖一度否認有參與前開詐欺犯罪組織
    ，然其於偵查中已明確供稱：伊是在108 年12月底，透過朋
    友介紹加入這個集團等語（見偵二卷第57至58頁）。又由其
    所加入之該集團係先由不詳人士假冒檢警致電被害人張嘉興
    行騙後，再由被告冒充檢警前往向張嘉興拿取前開存摺、金
    融卡及密碼等物，復由被告冒領張嘉興帳戶中之存款後，繳
    交上手，顯見本案詐欺犯罪組織確為有分工之持續性、牟利
    性組織。被告參與該詐欺集團之運作，自無不知該集團係有
    分工之具持續性、牟利性犯罪組織之理，是被告此部分所辯
    ，為事後圖卸之詞，無足採信。
  ㈢綜上，本案事證明確，被告前揭犯行，洵堪認定，應予依法
    論科。
二、論罪：
  ㈠洗錢防制法於105 年12月28日修正公布，並於106 年6 月28
    日生效施行（下稱新法），新法第14條第1 項之一般洗錢罪
    ，祇須有第2 條各款所示行為之一，而以第3 條規定之特定
    犯罪作為聯結即為已足。另過去實務認為，行為人對犯特定
    犯罪所得之財物或利益作直接使用或消費之處分行為，或僅
    將自己犯罪所得財物交予其他共同正犯，祇屬犯罪後處分贓
    物之行為，非本條例所規範之洗錢行為，惟依新法規定，倘
    行為人意圖掩飾或隱匿特定犯罪所得來源，而將特定犯罪所
    得直接消費處分，甚或交予其他共同正犯予以隱匿，或由共
    同正犯以虛假交易外觀掩飾不法金流移動，即難認僅單純犯
    罪後處分贓物之行為，應仍構成新法第2 條之洗錢行為（最
    高法院108 年度台上字第2057號判決意旨參照）。查被告受
    所屬詐欺集團指示而為前開提領、上繳贓款予詐欺集團成員
    之所為，顯係以迂迴閃躲方式取得款項之用意，係在製造犯
    罪所得金流斷點，使犯罪偵查者難以查獲該犯罪所得實際流
    向，達到掩飾、隱匿犯罪所得之效果，自合於洗錢防制法第
    2 條第2 款「掩飾或隱匿特定犯罪所得之本質、來源、去向
    、所在、所有權、處分權或其他權益者」之洗錢行為，而構
    成同條例第14條第1 項之普通洗錢罪。
  ㈡行為人以一參與詐欺犯罪組織，並分工加重詐欺行為，同時
    觸犯參與犯罪組織罪及加重詐欺取財罪，雖其參與犯罪組織
    之時、地與加重詐欺取財之時、地，在自然意義上非完全一
    致，然二者仍有部分合致，且犯罪目的單一，依一般社會通
    念，認應評價為一罪方符合刑罰公平原則，應屬想像競合犯
    ，如予數罪併罰，反有過度評價之疑，實與人民法律感情不
    相契合。又加重詐欺罪係侵害個人財產法益之犯罪，其罪數
    計算，以被害人數、被害次數之多寡，決定其犯罪之罪數，
    核與參與犯罪組織罪之侵害社會法益，因應以行為人所侵害
    之社會全體利益為準據，認定係成立一個犯罪行為，有所不
    同。是以倘若行為人於參與犯罪組織之繼續中，先後加重詐
    欺數人財物，因行為人僅為一參與組織行為，侵害一社會法
    益，應僅就首次犯行論以參與犯罪組織罪及加重詐欺罪之想
    像競合犯，而其後之犯行，乃為其參與組織之繼續行為，為
    避免重複評價，當無從將一參與犯罪組織行為割裂再另論一
    參與犯罪組織罪，而與其後所犯加重詐欺罪從一重論處之餘
    地（最高法院107 年度台上字第1066號判決意旨參照）。查
    本案詐欺集團確為有分工之具持續性、牟利性犯罪組織，前
    已述及；而被告於108 年12月間，參與該詐欺集團，並於參
    與該詐欺犯罪組織期間，受指示而為上揭行為，揆諸前揭說
    明，被告自應就其參與犯罪組織行為之「首次」犯行（即本
    案犯行），論以參與犯罪組織罪。
  ㈢刑法第339 條之4 第1 項規定：「犯第339 條詐欺罪而有下
    列情形之一者，處1 年以上7 年以下有期徒刑，得併科100
    萬元以下罰金：冒用政府機關或公務員名義犯之。三人
    以上共同犯之。以廣播電視、電子通訊、網際網路或其他
    媒體等傳播工具，對公眾散布而犯之」。查本案詐欺犯罪組
    織之成員，除被告外，至少尚有楊凱崴、「阿文」及撥打電
    話詐騙被害人張嘉興等成年人士，參與詐欺犯罪之人數顯已
    逾3 人，其等且假冒公務員名詐騙張嘉興，所為自已該當刑
    法第339 條之4 第1 項第1 、2 款三人以上共同冒用公務員
    名義實施詐欺取財罪之構成要件，亦堪認定。
  ㈣復刑法第339 條之2 第1 項之以不正方法由自動付款設備取
    得他人之物罪，所謂不正方法，係泛指一切不正當之方法，
    包含以詐術、強暴、脅迫、詐欺、竊盜或侵占等方式取得他
    人之提款卡及密碼，再冒充本人由自動提款設備取得他人之
    物，或以偽造他人之提款卡由自動付款設備取得他人之物等
    ，亦屬之。前開詐欺集團向被害人張嘉興詐得上揭玉山銀行
    及斗六市農會帳戶資料後，再由被告冒充為張嘉興本人，自
    自動櫃員機提領該2 帳戶內之存款，所為自已該當刑法第33
    9 條之2 第1 項之以不正方法由自動付款設備取得他人財物
    罪。
  ㈤是核被告所為，係犯組織犯罪防制條例第3 條第1 項後段之
    參與犯罪組織罪、刑法第339 條之4 第1 項第1 、2 款之三
    人以上共同冒用公務員名義詐欺取財罪、同法第339 條之2
    第1 項以不正方法由自動付款設備取得他人財物罪，及洗錢
    防制法第14條第1 項一般洗錢罪。公訴意旨就被告本案所為
    ，未論以組織犯罪防制條例第3 條第1 項後段之參與犯罪組
    織罪、洗錢防制法第14條第1 項一般洗錢罪，尚有未洽，惟
    因此等犯行與已起訴經本院論罪科刑之三人以上冒用公務員
    名義共同詐欺取財犯行，具有想像競合犯之裁判上一罪關係
    （詳後述），為起訴效力所及，本院自得併予審究。
  ㈥按共同正犯之成立，祇須具有犯意之聯絡，行為之分擔，既
    不問犯罪動機起於何人，亦不必每一階段犯行均經參與。共
    同實行犯罪行為之人，在合同意思範圍內，各自分擔犯罪行
    為之一部，相互利用他人之行為，以達其犯罪之目的者，即
    應對於全部所發生之結果，共同負責；共同正犯間，非僅就
    其自己實行之行為負其責任，並在犯意聯絡之範圍內，對於
    他共同正犯所實行之行為，亦應共同負責。本件詐欺集團分
    工細緻，依其犯罪型態及模式以觀，其等先以撥打電話方式
    騙取被害人張嘉興之帳戶資料，再由車手持之提領帳戶中之
    存款，復將該贓款交付上手，各階段需由多人縝密分工方能
    完成之集團性犯罪，倘其中有任一環節脫落，顯將無法順遂
    達成本件詐欺集團詐欺取財之結果。茲被告加入本件詐欺集
    團，負責冒充檢警、提領與上繳詐得贓款之工作，雖未自始
    至終參與各階段之犯行，但主觀上對該詐欺集團呈現細密之
    多人分工模式及彼此扮演不同角色、分擔相異工作而屬有結
    構性組織等節，顯已有所預見，且所參與者既係本件整體詐
    欺取財犯罪計畫不可或缺之重要環節，而與該詐欺集團成員
    間，在合同意思範圍內，各自分擔本件犯罪行為之一部，彼
    此相互利用他人之行為，最終共同達成其等詐欺取財犯罪之
    目的，依前揭說明，被告自應就本件詐欺集團詐欺取財犯行
    全部所發生之結果，同負全責。是被告與楊凱崴、「阿文」
    及其他不詳之詐欺集團成員間，就上開犯行間，有犯意聯絡
    及行為分擔，應論以共同正犯。
  ㈦詐欺集團對於同一被害人之受騙款項分次提領，應可認詐欺
    集團主觀上係基於單一之共同詐欺取財之犯意，客觀上均係
    於密切接近之時地實行，侵害同一之被害人財產法益，各行
    為之獨立性極為薄弱，故依一般社會健全觀念，在時間差距
    上，難以強行分開，在刑法評價上，應視為數個舉動之接續
    施行，以一罪論，較為合理。是被告參與之詐欺集團對被害
    人張嘉興施用詐術，致其陷於錯誤，交付前揭玉山銀行、斗
    六市農會及中華郵政股份有限公司帳戶資料，再由被告對張
    嘉興前開玉山銀行及斗六市農會帳戶內之款項分次予以提領
    ，犯罪時間相近，顯係基於接續之犯意，應以一罪論。
  ㈧被告就本案所犯三人以上共同冒用公務員名義詐欺取財罪、
    一般洗錢罪、以不正方法由自動付款設備取得他人財物罪、
    參與犯罪組織罪，具有行為局部之同一性，在法律上應評價
    為一行為方符合刑罰公平原則，核屬一行為觸犯數罪名之想
    像競合，應依刑法第55條前段之規定，從重以三人以上共同
    冒用公務員名義詐欺取財罪處斷。
  ㈨按法院就同一罪刑所適用之法律，無論係對罪或刑或保安處
    分，除法律別有規定外，均應本統一性或整體性之原則而適
    用之，不容任意割裂而適用不同之法律（最高法院79年度台
    非字第274 號判決意旨參照）。本件被告參與犯罪組織詐欺
    被害人張嘉興，並進而洗錢之所為，既從一重論以刑法第33
    9 條之4 第1 項第1 、2 款之三人以上共同冒用公務員名義
    詐欺取財罪，即不容任意割裂適用不同之法律，自無從適用
    組織犯罪防制條例第8 條第1 項後段及洗錢防制法第16條第
    2 項偵審中自白之規定減輕其刑，併予說明。
三、原審認被告罪證明確，因而予以論科，固非無見。惟查：本
    案被告所為，尚犯有組織犯罪防制條例第3 條第1 項後段之
    參與犯罪組織罪、洗錢防制法第14條第1 項一般洗錢罪，原
    判決未審究此等部分，僅論以被告刑法第339 條之4 第1 項
    第1 、2 款之三人以上共同冒用公務員名義詐欺取財罪，及
    同法第339 條之2 第1 項之以不正方法由自動付款設備取得
    他人財物罪，事實認定及法律適用均有違誤。檢察官上訴指
    摘原判決量刑過輕而有不當，雖無理由（詳後科刑說明），
    然原判決既有上開可議之處，自應由本院將之撤銷改判。
四、科刑：
    爰審酌被告正值青壯，不思循正道賺取錢財，竟參與詐欺集
    團之犯罪組織，由其所屬詐欺集團成員以施用詐術之方式獲
    取不法利益，並進而洗錢，造成被害人張嘉興如上所述之財
    物損失，危害人我互信及社會經濟秩序，且迄未與被害人達
    成民事和解，賠償被害人之損失，實有不該；惟念其犯後坦
    認大部分犯行之犯後態度，暨衡以其於本案冒充檢警、擔任
    車手，負責提領詐騙款項並繳回詐欺集團之參與犯罪程度、
    犯罪情節、實際所得利益尚非甚鉅，及其犯罪動機、素行、
    自陳之智識程度、生活狀況（見原審卷第71頁）等一切情狀
    ，乃同原審量處其有期徒刑1 年4 月。
五、不予宣告強制工作之說明：
  ㈠按「發起、主持、操縱或指揮犯罪組織者，處3 年以上10年
    以下有期徒刑，得併科新臺幣1 億元以下罰金；參與者，處
    6 月以上5 年以下有期徒刑，得併科新臺幣1 千萬元以下罰
    金。但參與情節輕微者，得減輕或免除其刑。」、「犯第1
    項之罪者，應於刑之執行前，令入勞動場所，強制工作，其
    期間為3 年。」雖為組織犯罪防制條例第3 條第1 項、第3
    項所明文。然上開條例第3 條第3 項宣告刑前強制工作部分
    ，並未依個案情節，區分行為人是否具有反社會的危險性及
    受教化矯治的必要性，一律宣付刑前強制工作3 年。然則，
    衡諸該條例所規定之強制工作，性質上原係對於有犯罪習慣
    ，或因遊蕩、懶惰成習而犯罪者，所為之處置，修正後該條
    例既已排除常習性要件，從而，本於法律合憲性解釋原則，
    依司法院釋字第471 號關於行為人有無預防矯治其社會危險
    性之必要，及比例原則等與解釋意旨不相衝突之解釋方法，
    為目的性限縮，對犯該條例第3 條第1 項之參與犯罪組織罪
    者，視其行為之嚴重性、表現之危險性、對於未來行為之期
    待性，以及所採措施與預防矯治目的所需程度，於有預防矯
    治其社會危險性之必要，且符合比例原則之範圍內，由法院
    依該條例第3 條第3 項規定，一併宣告刑前強制工作（最高
    法院刑事大法庭108 年度台上大字第2306號裁定意旨參照）
    。
  ㈡本案被告雖犯組織犯罪防制條例第3 條第1 項後段參與犯罪
    組織罪，然審酌被告參與本案詐欺集團犯罪組織之期間尚短
    ，其行為態樣僅係聽命行事假冒檢警，及提領、交付詐欺贓
    款，位居本案詐欺集團下游角色，非屬於核心人物，較諸策
    畫、籌組本案詐欺集團之其他成員，其行為嚴重性及表現危
    險性相對輕微，並斟酌被告自陳其做工，月收入約2 萬5000
    元至2 萬8000元等語（見原審卷第71頁），且尚無證據顯示
    被告先前已曾加入詐欺集團，難認為被告有遊蕩、懶惰成習
    而犯罪之情況。又被告年紀尚輕，本次誤入歧途，經此科刑
    處罰，應已足以對其產生策勵之影響，並促其心生警惕，嚇
    阻再犯，揆諸前開說明，本院因認對被告本件所犯之罪為上
    開刑之宣告，應已足收教化及預防、矯治之目的，尚無宣告
    令予強制工作之必要，以符比例原則。
六、沒收：
    按供犯罪所用、犯罪預備之物或犯罪所生之物，屬於犯罪行
    為人者，得沒收之；犯罪所得，屬於犯罪行為人者，沒收之
    ；宣告前二條之沒收或追徵，有過苛之虞、欠缺刑法上之重
    要性、犯罪所得價值低微，或為維持受宣告人生活條件之必
    要者，得不宣告或酌減之，刑法第38條第2 項、第38條之1
    第1 項前段、第38條之2 第2 項分別定有明文。次按，共同
    犯罪行為人之組織分工及不法所得，未必相同，彼此間犯罪
    所得之分配懸殊，其分配較少甚或未受分配之人，如仍應就
    全部犯罪所得負連帶沒收之責，超過其個人所得之剝奪，無
    異代替其他犯罪參與者承擔刑罰，顯失公平，因共犯連帶沒
    收與罪刑相當原則相齟齬，故共同犯罪，所得之物之沒收，
    應就各人分得之數為之，亦即沒收或追徵應就各人所實際分
    得者為之（最高法院104 年第13次及第14次刑庭會議決議㈠
    參照）。經查：
  ㈠扣案如附表三所示行動電話1 支，為被告所有，且供其本案
    犯罪所用之物，業據被告供述在卷（見原審卷第69至71頁）
    ，爰依刑法第38條第2 項前段規定宣告沒收。
  ㈡被告本案犯罪所獲得之報酬為1 萬元，此經其供述明確（見
    原審卷第71頁），核屬其犯罪所得，且未扣案，應依刑法第
    38條之1 第1 項前段宣告沒收，於全部或一部不能沒收或不
    宜執行沒收時，並依同條第3 項規定，追徵其價額。
七、被告經合法傳喚，無正當理由不到庭，爰不待其陳述，逕行
    判決。
據上論結，應依刑事訴訟法第371 條、第368 條、第369 條第1
項前段、第364 條、第299 條第1 項前段，判決如主文。
本案經檢察官林永富提起公訴，檢察官呂乾坤提起上訴，檢察官
李啟明到庭執行職務。
中    華    民    國   110    年    10    月    6     日
                    刑事第三庭  審判長法  官  徐美麗
                                      法  官  方百正
                                      法  官  陳億芳
以上正本證明與原本無異。
如不服本判決應於收受本判決後20日內向本院提出上訴書狀，其
未敘述上訴理由者，並得於提起上訴後20日內向本院補提理由書
狀（均須按他造當事人之人數附繕本）「切勿逕送上級法院」。
中    華    民    國   110    年    10    月    6     日
                                      書記官  吳宗霖
附錄本判決論罪科刑法條：
《組織犯罪防制條例第3 條第1 項》
發起、主持、操縱或指揮犯罪組織者，處3 年以上10年以下有期
徒刑，得併科新臺幣1 億元以下罰金；參與者，處6 月以上5 年
以下有期徒刑，得併科新臺幣1 千萬元以下罰金。但參與情節輕
微者，得減輕或免除其刑。
《中華民國刑法第339 條之2 》
（違法由自動付款設備取得他人之物之處罰）
意圖為自己或第三人不法之所有，以不正方法由自動付款設備取
得他人之物者，處3 年以下有期徒刑、拘役或30萬元以下罰金。
以前項方法得財產上不法之利益或使第三人得之者，亦同。
前二項之未遂犯罰之。
《中華民國刑法第339 條之4 》
犯第339 條詐欺罪而有下列情形之一者，處1 年以上7 年以下有
期徒刑，得併科1 百萬元以下罰金：
一、冒用政府機關或公務員名義犯之。
二、三人以上共同犯之。
三、以廣播電視、電子通訊、網際網路或其他媒體等傳播工具，
    對公眾散布而犯之。
前項之未遂犯罰之。
《洗錢防制法第14條》
有第二條各款所列洗錢行為者，處7 年以下有期徒刑，併科新臺
幣5 百萬元以下罰金。
前項之未遂犯罰之。
前二項情形，不得科以超過其特定犯罪所定最重本刑之刑。
附表一：
┌──┬────────┬───────┬────────┬─────┐
│編號│提領時間        │提領地點（ATM │提領帳戶        │提款金額  │
│    │（民國）        │所在）        │                │（新臺幣）│
├──┼────────┼───────┼────────┼─────┤
│1   │109 年1 月17日15│高雄巿小港區漢│玉山銀行帳戶    │5萬元     │
│    │時15分許        │民路352 號    │                │          │
├──┼────────┼───────┼────────┼─────┤
│2   │109 年1 月17日15│同上          │同上            │5萬元     │
│    │時16分許        │              │                │          │
├──┼────────┼───────┼────────┼─────┤
│3   │109 年1 月17日15│同上          │同上            │5 萬元    │
│    │時17分許        │              │                │          │
├──┼────────┼───────┼────────┼─────┤
│4   │109 年1 月17日15│高雄巿小港區宏│斗六市農會帳戶  │2 萬3000元│
│    │時49分許        │平路410 號    │                │          │
├──┼────────┼───────┼────────┼─────┤
│5   │109 年1 月18日0 │高雄巿大寮區鳳│玉山銀行帳戶    │3萬元     │
│    │時1 分許        │屏一路476 號  │                │          │
├──┼────────┼───────┼────────┼─────┤
│6   │109 年1 月18日0 │同上          │玉山銀行帳戶    │3萬元     │
│    │時2 分許        │              │                │          │
├──┼────────┼───────┼────────┼─────┤
│7   │109 年1 月18日0 │同上          │同上帳戶        │2 萬2000元│
│    │時3 分許        │              │                │          │
├──┴────────┼───────┴────────┴─────┤
│   合   計            │25萬5000元                                  │
└───────────┴──────────────────────┘
附表二：
┌──┬──────┬─────────┬──────┬───────┐
│編號│交付時間    │交付地點          │交付金額    │備註          │
│    │（民國）    │                  │（新臺幣）  │              │
├──┼──────┼─────────┼──────┼───────┤
│1   │109 年1 月17│高雄巿小港區沿海路│15萬元      │蔡哲玄將款項放│
│    │日15時30分許│肯德基速食店1 樓殘│            │置後，楊凱崴嗣│
│    │            │障廁所內          │            │旋到場領走    │
├──┼──────┼─────────┼──────┼───────┤
│2   │109 年1 月18│高雄巿苓雅區中華四│10萬5000元（│由蔡哲玄當場交│
│    │日1 時許    │路大帝國舞廳1 樓  │含玉山銀行及│付予楊凱崴    │
│    │            │                  │斗六市農會帳│              │
│    │            │                  │戶提款卡）  │              │
├──┴──────┼─────────┴──────┴───────┤
│   合  計         │25萬5000元                                      │
└─────────┴────────────────────────┘
附表三：
┌─────────┬─────┬───────────────┐
│扣案物名稱        │數量      │備註                          │
├─────────┼─────┼───────────────┤
│I PHONE 廠牌行動電│1支       │含0000000000門號SIM 卡1 張（  │
│話                │          │IMEI：00000000000000 0號）    │
└─────────┴─────┴───────────────┘